【裁判字號】    99,訴,1455
【裁判日期】    991015
【裁判案由】    損害賠償
【裁判全文】
臺灣臺中地方法院民事判決  99年度訴字第1455號
原      告  聯合國小客車租賃有限公司
法定代理人  甲○○
訴訟代理人  林基豐律師
被      告  丙○○
訴訟代理人  乙○○
上列當事人間請求損害賠償事件，本院於99年9月27日言詞辯論
終結，判決如下：
    主    文
被告應給付原告新台幣捌拾玖萬玖仟肆佰壹拾元，及自民國99年
7月2日起至清償日止按週年利率5%計算之利息。
訴訟費用新台幣玖仟捌佰元由被告負擔。
本判決得假執行。
    事實及理由
壹、原告起訴主張：原告經營小客車租賃業，被告受僱原告公司
    擔任駕駛，工作內容為依原告指示載運客戶至指定地點，並
    對所駕駛之車輛負基礎保養之責。民國（下同）98年9月21
    日凌晨0時10分許，被告駕駛原告所有車牌號碼YY-9238號（
    廠牌:VOLVO型號S-80 OT-TURBO，下稱系爭車輛）小客車載
    運訴外人台灣康寧顯兆玻璃股份有限公司（下稱康寧公司）
    之外國客戶行經國道一號南下155.4公里處時，因被告未注
    意車前狀況，致追撞行駛在前、訴外人統聯客運所屬之車牌
    號碼FT-971號大客車，造成被告所駕駛之系爭車輛全毀，修
    復費用經估價為新台幣（下同）1,432,330元，已超越系爭
    車輛之市價70萬元，而無修復之實益，故原告乃將系爭車輛
    申請登記報廢。原告因被告之上揭過失，除受有因系爭車輛
    毀損之損害70萬元外，並因本次車禍導致搭乘系爭車輛之客
    戶身體受有傷害，委託原告代為運送旅客之康寧公司（因康
    寧公司之客戶住宿於訴外人豐昱國際股份有限公司所屬永豐
    棧麗緻酒店，故委由永豐棧麗緻酒店代客叫車）乃減少委託
    原告代為運送客戶，而將原告列為提供載客服務之最後選擇
    ，致原告在康寧公司及永豐棧麗緻酒店兩大客戶之營業額明
    顯減量，僅餘零星候補、緊急之接送，以本件車禍發生前、
    後原告在康寧公司、永豐棧麗緻酒店之營業額相互比較，原
    告計受有營業損失199,410元（98年3月161,810元＋98年4月
    17,630元－99年3月69,700元－99月4月69,000元＝199,410
    元），合計原告因被告上揭過失所受損害額為899,410元，
    爰依侵權行為之法律關係訴請被告賠償損害等語。並聲明：
    如主文第一項所示，並陳明願供擔保為假執行之宣告。
貳、被告則以：對原告主張之事實及請求賠償之金額均無意見，
    ，且願認諾原告之請求，只是目前尚無能力賠償，請求法院
    審酌等語為辯。並聲明：同意原告之請求。
參、法院之判斷：
  一、按「當事人於言詞辯論時為訴訟標的之捨棄或認諾者，應
      本於其捨棄或認諾為該當事人敗訴之判決。」民事訴訟法
      第384條定有明文。經查，被告就原告所主張之前開事實
      暨損失金額均不爭執外，並明確陳明同意原告之請求、真
      意乃係就訴訟標的為認諾等語，則依上揭規定，自應為被
      告敗訴之判決。從而，原告請求被告給付899,410元及自
      99年7月2日（即起訴狀繕本送達翌日）起至清償日止按週
      年利率5%計算之法定遲延利息，即屬有據，應予准許。
  二、次按本於被告認諾所為之判決，法院應依職權宣告假執行
      ，為民事訴訟法第389條第1項第1款所明定。本件為本於
      被告認諾所為之判決，爰依上開規定依職權為假執行之宣
      告。
肆、訴訟費用負擔之依據：民事訴訟法第78條。
中    華    民    國    99    年    10    月    15    日
                  民事第二庭    法  官  呂麗玉
正本係照原本作成。
如對本判決上訴，須於判決送達後20日內向本院提出上訴狀。如
委任律師提起上訴者，應一併繳納上訴審裁判費。
中    華    民    國    99    年    10    月    15    日
                                書記官  趙振燕

司法院資訊處製作；財團法人民間司法改革基金會備份。
